Inventaris van het archief van D.H. Chassé, 1748-1831
Nationaal Archief, Den Haag
Collectie 068 D.H. Chassé [Aanwinst 1896]
Chassé
1748-1831
C22327
0.30 meter; 15 inventarisnummers.
Normale geschreven en gedrukte documenten, geen bijzondere handschriften.
Nationaal Archief, Den Haag
Chassé, David Hendrik (1765-1849)
David Hendrik Chassé (1765-1849) diende in het leger van achtereenvolgens de Patriotten, de Bataafse Republiek, het Koninkrijk Holland, het Franse Keizerrijk en het Vereenigd Koninkrijk. Hij leidde het Nederlandse garnizoen in de citadel van Antwerpen tijdens de Belgische opstand. Het archief bevat o.a. benoemingsbrieven, instructies, missiven en orders, en brieven van de Prins van Oranje.
Archiefvorming
Geschiedenis van het archiefbeheer
De verwerving van het archief
Het archief is door schenking verworven.
2.21
Aanwijzingen voor de gebruiker
Openbaarheidsbeperkingen
Volledig openbaar.
Materiële beperkingen
Aanvraaginstructie
Openbare archiefstukken kunnen online worden aangevraagd en gereserveerd. U kunt dit ook via de terminals in de studiezaal van het Nationaal Archief doen. Om te kunnen reserveren dient u de volgende stappen te volgen:
U maakt een profiel aan op www.gahetna.nl, en logt vervolgens in
Via de archiefinventaris (alleen de beschrijvingen met rode nummers) selecteert u het gewenste archiefstuk door op de knop 'Reserveren' te klikken
In het volgende scherm geeft u aan op welke dag u het archiefstuk wilt inzien
Indien u zich bevindt in de studiezaal en een tafelnummer heeft ontvangen kunt u dit nummer vermelden. Als u geen tafelnummer heeft kunt u tafelnummer 777 laten staan
Vervolgens bevestigt u uw reservering door deze te versturen.
Verwant materiaal
Beschikbaarheid van kopieën
Verwante archieven
Zie voor D.H. Chassé ook toegang 2.21.008.02
Beschrijving van de series en archiefbestanddelen
- Carel Johan Chassé
  - Diverse stukken, 1748-1792; 1; 4 charters en 4 stukken
    Aanstelling van Carel Johan Chassé door Gedeputeerde Staten van Utrecht tot vendrig in de compagnie van den kapitein Keppel, in het regiment van den kolonel Croyé, 14 April 1748
    Aanstelling van hem door den Hertog van Brunswijk tot luitenant in de compagnie van den kapitein J. van Jeger in het regiment van den kolonel Ruijsch, 29 September 1763.
    Commissien van de Staten Generaal voor hem als kapitein bij het regiment van den generaal-majoor, Ruijsch 18 Februari 1772, als kapitein effectief bij de lijfcompagnie van het regiment van den kolonel Godin, 27 November 1777, als kapitein van eene compagnie in hetzelfde regiment, 10 September 1778, met resolutie daarover van de Staten van Utrecht van 23 October 1778, en als majoor bij het 2de bataillon van het regiment van den generaal majoor von Mönster, 7 April 1786.
    Acte van dispensatie van Zijne Hoogheid in deze qualiteit, 5 April 1792
- Daniel Hendrik Chassé
  - Diverse stukken, 1795-1848; 2; 3 charters en 13 stukken
    "Brevet du Conseil exécutif provisoire" voor Daniel Hendrik Chassé als kapitein van eene compagnie jagers te voet "dans la légion Franche-étrangère" opgericht bij de wet van 15 September van het 4de jaar der vrijheid.
    Autorisatie van den Franschen generaal Delmas voor hem om naar 's-Gravenhage te gaan en in dienst van de Staten Generaal over te gaan 9 April 1795.
    Commissie van het Committé tot de algemeene zaken van het bondgenootschap te lande voor hem als Luitenant Kolonel van het 2de bataillon jagers, 10 Juli 1795.
    Commissie van het Staatsbewind der Bataafsche republiek voor hem als Kolonel der jagers, 18 Juli 1803.
    Missive van den Minister van Oorlog, waarbij de benoemde brigade generaal Chassé wordt aangewezen om dienst te doen bij de 2de divisie van het leger in Spanje, 16 Juli 1813.
    Missive van den Minister van Oorlog te Parijs met bericht dat zijne demissie uit Franschen dienst was aangenomen met toekenning van den graad van Luitenant-Generaal, 6 December 1814.
    Kennisgeving door den Luit. generaal Inspecteur der Infanterie van zijne benoeming tot Luitenant Generaal van de 3de divisie van het leger te velde, 22 April 1815.
    Brief van den Kanselier van de Militaire Willemsorde aan den Luitenant generaal Bon. Chassé, waarbij hem wordt bericht, dat de Koning van Frankrijk hem op nieuw had benoemd tot officier van het legioen van eer, 30 September 1816.
    Verklaring van den "Sécretaire général des sceaux" te Parijs Cuvillier, dat aan den brigade generaal Chassé bij Keizerlijk decreet van 30 Juni 1811 de titel verleend was van Baron, 20 November 1816.
    Instructie voor den luitt. generaal Bn Chassé, bevel voerende over het 4de groot militair commando, 17 October 1830.
    Missive van den Minister van Oorlog tot kennisgeving zijner benoeming als opperbevelhebber der vesting Breda, 29 Jan. 1834.
    Missive van den Directeur generaal van Oorlog tot mededeeling van zijn ontslag als zoodanig, 19 Juli 1839.
    Kon. besluit van zijne benoeming tot lid van de 1ste kamer der Staten generaal, 18 October 1839, en ontslag van dit lidmaatschap, 2 October 1848.
  - Missiven en orders aan D. H. Chassé, commandeerende het 3de bataillon lichte Fransche infanterie, brigade Daendels, 24 November 1793-9 April 1795; 3; 107 stukken
  - Dagverhaal van den marsch in Duitschland en van de campagne aldaar van het 2de bataillon jagers onder de orders van den luitenant kolonel Chassé, 15 Juli 1800-7 April 1801; 4; 1 deel
  - Copieboek van missiven aan den luitenant kolonel Chassé, 11 Augustus 1800-25 November 1800; 28 Juni 1803-1 Februari 1804; 5; 1 deel
    aan de eene zijde van 11 Augustus-25 November 1800 en aan de andere zijde (omgekeerd) van 28 Juni 1803-1 Februari 1804.
  - Register van door hem als deel uitmakende van de divisie Dumonceau ontvangen orders, 18 Juli 1800-13 April 1801; 6; 1 deel
  - Register van uitgaande missiven van den luitenant kolonel, commandeerende het 3de bataillon Jagers, Chassé, 3 April 1802-20 Mei 1803; 15 Juni 1803-1 Februari 1804; 7; 1 deel
    aan de eene zijde van 3e April 1802-20 Mei 1803 en aan de andere zijde (omgekeerd) van 15 Juni 1803-1 Februari 1804
  - Register van orders van den Commandant van het kamp bij Egmond aan de bataillons der 1ste halve brigade, 1 Juni-19 September 1804; 8; 1 deel
  - Missiven en orders van den generaal Majoor U. von Heldring commandeerende het expeditie corps, aan den kolonel van het tweede regiment Waldeck, uit het hoofdkwartier in Noord Holland, met register van den korten inhoud., 28 Mei-27 September 1804, N. 1-37; 9; 1 deel en 37 stukken
  - Register van uitgaande missiven van den kolonel Chassé aanvankelijk commandeerende de 1ste halve brigade en later het kamp te Egmond en de posten langs de kusten van Noord Holland, 15 Februari 1804-20 December 1805; 10; 1 deel
  - Register van orders van den generaal majoor Chassé, 2 October 1806-21 December 1807; 11; 1 deel
  - Missiven en andere stukken gericht aan den luitenant kolonel, kolonel en generaal-majoor Chassé, echter hoofdzakelijk het kamp bij Egmond betreffende, 1795-1807; 12; 44 stukken
  - Missiven van den Minister van Oorlog en Fransche hoofdofficieren, Augustus 1813-December 1814; 13; 13 stukken
  - Brieven van den Prins van Oranje (later koning Willem II) Prins Frederik, mr. Townsend uit Clarenceville in Canada, Fransche officieren en anderen, 1830-1841; 14; 20 stukken
  - Tabellen van de sterkte des legers, 1830, 1831; 15; 2 stukken